---
title: "Incident analysis based on MITRE standards"
author: "Humbert Costas"
date: "11/06/2021"
output: html_document
---

```{r setup, include=FALSE}
knitr::opts_chunk$set(echo = TRUE)
```

# Introducción

Como miembro del equipo de cybersecurity y experto en data science, se solicita 
tu colaboración para el análisis de un conjunto de incidentes de seguridad añadiendo 
información de contexto, que pueda ayudar a entender que sucedió y como mejorar.

## Objetivo

El objetivo consiste en responder las siguientes preguntas:

  1. ¿Qué estandar/es podría/n añadir contexto a los incidentes?
  2. ¿Cuantos incidentes estan relacionados con phishing?
  3. ¿Quien estaba detras de los ataques?
  4. ¿Cual fue el objetivo?
  5. ¿Cómo realizaron los ataques?
  6. ¿Cómo podemos protegernos?
  7. ¿Qué podemos hacer para prevenir futuros ataques?
  8. ¿Sería posible predecir ataques?

## Alcance

Cada pregunta tiene una puntuación máxima de 2 puntos; donde se evalua la parte
análitica (1 punto) y la parte de programación (1 punto).

En total se pueden llegar a conseguir un máximo de 10 puntos.

Es posible hacer la práctica por parejas; en tal caso, los puntos totales se dividen 
entre los dos alumnos, consiguiendo un máximo de 8 puntos.

# Data sets

```{r load_packages}
suppressPackageStartupMessages(library("dplyr"))
library("tidyr")
suppressPackageStartupMessages(library("DataExplorer"))
library("ggridges")
library("ggplot2")
suppressPackageStartupMessages(library("hrbrthemes"))
suppressPackageStartupMessages(library("viridis"))
```

## Incidents

Load incidents data set and unnest ATT&CK column.

```{r ds_incidents}
raw_incidents <- readRDS(file = "data/incidents.rds")
incidents <- raw_incidents %>% unnest(mitre_attack)
summary(incidents)
```
Analyze character columns to identify unique values.

```{r ds_inc_factors}
apply(incidents, 2, function(x) length(unique(x)))
```

Set character columns as factor.

```{r}
incidents <- incidents %>%
  mutate_if(is.character, as.factor)
summary(incidents)
```
```{r fig.width=8, fig.height=8}
plot_correlation(incidents)
```

Seems that Tactic and Industry values are interesting.
Let's see industry distribution along time.

```{r}
# Ref: https://www.r-graph-gallery.com/294-basic-ridgeline-plot.html

ggplot(incidents, aes(x = first_event_ts, y = industry, fill = industry)) +
  geom_density_ridges() +
  theme_ridges() + 
  theme(legend.position = "none")

```
  
The time series distribution is based on first event. We can calculate the duration of the incidents using containment time.

```{r fig.width=8, fig.height=8, warning=FALSE}
# Ref: https://www.r-graph-gallery.com/320-the-basis-of-bubble-plot.html
incidents <- incidents %>% mutate(duration = round(as.numeric(containment_ts - first_event_ts)/3600, 2))

incidents %>%
  arrange(desc(first_event_ts)) %>%
  # mutate(country = factor(country, country)) %>%
  ggplot(aes(x=first_event_ts, y=industry, size=duration, fill=tactic)) +
  geom_point(alpha=0.5, shape=21, color="black") +
  scale_size(range = c(.1, 20), name="Duration") +
    scale_fill_viridis(discrete=TRUE, guide=FALSE, option="A") +
    theme_ipsum() +
    theme(legend.position="bottom") +
    ylab("Industry") +
    xlab("Incidents") +
    theme(legend.position = "none")
```

## CWE

__TODO__

```{r ds_cwe, cache=TRUE}
source("data-raw/mitre-cwe.R")
raw_cwes <- bind_rows(cwe.weaknesses, cwe.categories, cwe.views)
rm(cwe.weaknesses, cwe.categories, cwe.views)
dim(raw_cwes)
```

## CVE

__TODO__

```{r ds_cve, cache=TRUE}
source("data-raw/nist-cve.R")
raw_cves <- ""
```

## ATT&CK

__TODO__

```{r ds_attck}
source("data-raw/mitre-attck.R")
```

## SHIELD

__TODO__

```{r ds_shield}
source("data-raw/mitre-shield.R")
```

## CPE

__TODO__

```{r ds_cpe}
# source("data-raw/nist-cpe.R")
```

## CAPEC

__TODO__

```{r ds_capec, warning=FALSE}
source("data-raw/mitre-capec.R")
```


## CAR

__TODO__

```{r ds_car}
source("data-raw/mitre-car.R")
```

# Data Model

__TODO: Actualizar y completar el modelo dejando solo aquellas relaciones que usais en el análisis__

![CyberSecurity Standards](images/standards.svg)

# Análisis

## ¿Qué estandar/es podría/n añadir contexto a los incidentes?

## ¿Cuantos incidentes estan relacionados con phishing?

## ¿Quien estaba detras de los ataques?

## ¿Cuál fue el objetivo?

## ¿Cómo realizaron los ataques?

## ¿Cómo podemos protegernos?

## ¿Qué podemos hacer para prevenir futuros ataques?

## ¿Sería posible predecir ataques?


